【裁判字號】    97,裁,663
【裁判日期】    970124
【裁判案由】    勞工保險條例
【裁判全文】
最  高  行  政  法  院  裁  定
                                     97年度裁字第00663號
上  訴  人  甲○○
被 上訴 人  勞工保險局
代  表  人  乙○○
上列當事人間勞工保險條例事件，上訴人對於中華民國96年6月
14日臺北高等行政法院96年度訴字第523號判決，提起上訴，本
院裁定如下：
    主  文
上訴駁回。
上訴審訴訟費用由上訴人負擔。
    理  由
一、按對於高等行政法院判決上訴，非以其違背法令為理由，不
    得為之，行政訴訟法第242條定有明文。是對於高等行政法
    院判決上訴，若未具體說明原判決違背何項法令、不適用或
    如何適用法令不當之具體情事，即非主張原判決違背法令以
    為上訴理由，其上訴不應准許，自應認為不合法而駁回之。
二、本件上訴人對於高等行政法院判決上訴，略以：原審未指出
    任何經立法院三讀通過之法律，逕自引用行政院勞工委員會
    民國95年5月18日勞保二字0000000000號令(下稱勞委會95年
    令)所稱「惟加保前之殘廢自不予給付」之意旨(判決上訴人
    敗訴)，惟並無法律對於「投保前」及「投保後」予以規定
    ，且司法院釋字609號解釋並無表示「只有申請死亡理賠」
    才需要立法確定投保前後之問題，原判決與上開司法院解釋
    不合云云。經核上開理由，無非係以業經原審論斷不採即上
    開勞委會95年令違背司法院釋字609號解釋之前詞，仍執一
    己之見，泛言原判決與司法院釋字609號解釋不合，尚難認
    已具體說明原判決究竟有違背何項法令、不適用或如何適用
    法令不當之具體情事，即非主張原判決違背法令以為上訴理
    由，依首開法律說明，其上訴不應准許。末查，原審援引勞
    工保險條例第19條第1項、第53條、司法院釋字第609號解釋
    等法令，並略以：基於司法院釋字第609號解釋及勞委會95
    年令之意旨，即被保險人於實際從事工作並依法參加勞工保
    險後，因「加保前之傷病」致保險有效期間身體遺存障害(
    殘廢)，得依規定請領殘廢給付；惟被保險人加保前之「殘
    廢」，自不予給付，是故被保險人加保前之殘廢，於保險有
    效期間殘廢程度加重者，應扣除加保前原已殘廢部分；經查
    上訴人於86年10月30日因系爭腎臟已達喪失機能程度所為接
    受腎臟移植，屬上訴人於85年9月11日由震旦開發科技公司
    退保後之停保期間發生之「殘廢」程度，並非屬於保險期間
    所發生之保險事故，核與勞工保險條例第19條第1項規定不
    合等由，駁回其訴，尚無不合。上訴人訴指原審未指出任何
    經立法院三讀通過之法律，容有誤會，附此敘明。
三、據上論結，本件上訴為不合法，依行政訴訟法第249條第1項
    前段、第104條、民事訴訟法第95條、第78條，裁定如主文
    。
中    華    民    國    97    年    1     月    24    日
                    最高行政法院第三庭
                        審判長法官  黃  璽  君
                              法官  林  茂  權
                              法官  鄭  忠  仁
                              法官  黃  本  仁
                              法官  吳  東  都
以  上  正  本  證  明  與  原  本  無  異
中    華    民    國    97    年    1     月    25    日
                              書記官  王  福  瀛


司法院資訊處製作；財團法人民間司法改革基金會備份。
